【裁判字號】    97,訴,2180
【裁判日期】    970721
【裁判案由】    毒品危害防制條例
【裁判全文】
臺灣板橋地方法院刑事判決              97年度訴字第2180號
公  訴  人  臺灣板橋地方法院檢察署檢察官
被      告  甲○○
上列被告因違反毒品危害防制條例案件，經檢察官提起公訴（97
年度毒偵字第3184號），本院依簡式審判程序，判決如下：
    主  文
甲○○施用第一級毒品，累犯，處有期徒刑壹年，又施用第二級
毒品，累犯，處有期徒刑陸月。應執行有期徒刑壹年肆月。
    事  實
一、甲○○前於民國九十五年間因施用第二級毒品案件，經本院
    以九十五年度毒聲字第一五○三號裁定送觀察、勒戒後，認
    有繼續施用毒品之傾向，復本院以九十五年度毒聲字第一八
    三七號裁定送強制戒治，於九十六年八月六日因停止其處分
    出釋放，於同年九月二十日執行完畢。又因詐欺案件，經本
    院以九十五年度訴字第四三六號判決判處有期徒刑五月，並
    本院以九十六年聲減字第四六二四號裁定減為有期徒刑二月
    又十五日確定，於九十六年十月二十一日因有期徒刑期滿執
    行完畢出監。詎仍不知悔改，明知海洛因、甲基安非他命為
    毒品危害防制條例所列之第一級、第二級毒品，不得非法持
    有、施用，仍基於施用海洛因及甲基安非他命之犯意，先於
    九十七年一月二十一日五時許，在臺北縣樹林市○○街○段
    一巷八號住處內以香菸燃燒之方式施用第一級毒品海洛因一
    次，復於同日五時三十分許，以玻璃球吸食器施用第二級毒
    品甲基安非他命一次。嗣於同年月二十二日零時五十分許，
    在臺北縣板橋市縣○○道與環河路口為警查獲，經甲○○同
    意後採尿送驗，發現呈嗎啡及甲基安非他命陽性反應，因而
    偵悉上情。
二、案經臺北縣政府警察局板橋分局報告臺灣板橋地方法院檢察
    署檢察官偵查起訴。本院於準備程序進行中，甲○○就被訴
    事實為有罪之陳述，經告知簡式審判程序之旨，並聽取各當
    事人之意見後，本院合議庭裁定由受命法官獨任進行簡式審
    判程序。
    理  由
一、訊據被告甲○○就上揭犯罪事實於本院審理時自白不諱，其
    於九十七年一月二十二日經警查獲後採集尿液鑑驗結果，確
    呈甲基安非他命、嗎啡陽性反應，有臺灣檢驗科技股份有限
    公司濫用藥物檢驗報告一紙在卷足證，足認被告前揭自白與
    事實相符，堪予採信。又被告前因施用第二級毒品案件，經
    本院以九十五年度毒聲字第一五○三號裁定送觀察、勒戒後
    ，認有繼續施用毒品之傾向，經本院以九十五年度毒聲字第
    一八三七號裁定送強制戒治，於九十六年八月六日因停止其
    處分出釋放，於同年九月二十日執行完畢，有臺灣高等法院
    被告前案紀錄表附卷可按，從而被告於前次強制戒治執行期
    滿釋放後，五年內再犯施用毒品罪事證明確，被告犯行洵堪
    認定，自應依法論科。
二、核被告所為，係犯毒品危害防制條例第十條第一項、第二項
    之施用第一級毒品罪及第二級毒品罪。其於施用前後持有第
    一級毒品海洛因及持有第二級毒品甲基安非他命之低度行為
    ，應分別為施用之高度行為所吸收，均不另論罪。被告所犯
    前開二罪間，犯意各別，行為互殊，應分論併罰。被告前因
    詐欺案件，經本院以九十五年度訴字第四三六號判決判處有
    期徒刑五月，並本院以九十六年聲減字第四六二四號裁定減
    刑為有期徒刑二月又十五日確定，於九十六年十月二十日因
    有期徒刑期滿執行完畢出監，有臺灣高等法院被告前案紀錄
    表一份附卷可查，被告於有期徒刑執行完畢後，五年之內故
    意犯本案最重本刑有期徒刑以上之罪，應依刑法第四十七條
    第一項累犯之規定，加重其刑。爰分別審酌被告有多次毒品
    及詐欺、贓物等前科，素行不佳，有前揭臺灣高等法院被告
    前案紀錄表可參，明知毒品危害之烈而仍於有期徒刑及強制
    戒治執行完畢未久復再施用，顯示自行戒除毒品之意志薄弱
    ，應予非難，兼衡其經查獲後於於警詢及偵查中均否認犯行
    ，於本院審理時始自知事證明確而坦承犯行，且其施用毒品
    犯行所生危害，主要以自戕身心健康為主，對於他人生命、
    身體、財產等法益，尚未查得重大直接危害等一切情狀，分
    別量處如主文所示之刑，並定其應執行刑，以示懲儆。至被
    告與吳一原經警同時查獲時固扣得第一級毒品海洛因一包（
    驗餘淨重○點○七四七公克，此部分未記載於起訴書犯罪事
    實內），然被告堅決否認為其所有或與本案有關，辯稱供稱
    非其所有亦非供其施用之物（九十七年七月二日簡式審判筆
    錄），核被告施用毒品地點與查獲上揭毒品地點無關，無從
    認為上揭毒品與被告前揭施用毒品犯行有何吸收關係，是上
    開毒品應得作為他案吳一原施用、持有毒品之證物，爰不為
    沒收之諭知，附此敘明。
據上論斷，應依刑事訴訟法第273 條之1 第1 項、第299 條第1
項前段，毒品危害防制條例第10條第1項、第2項、第23條第2項
，刑法第11條前段、第47條第1項、第51條第5款，判決如主文。
本案經檢察官靳開聖到庭執行職務。
中    華    民    國    97    年    7     月    21    日
                  刑事第三庭  法  官  王偉光
以上正本證明與原本無異
如不服本判決應於送達後十日內檢附理由向本院提出上訴狀
                              書記官  陳宥伶
中    華    民    國    97    年    7     月    21    日
附錄本案論罪科刑法條全文：
毒品危害防制條例第十條：
施用第一級毒品者，處六月以上五年以下有期徒刑。
施用第二級毒品者，處三年以下有期徒刑。


司法院資訊處製作；財團法人民間司法改革基金會備份。
